臺灣屏東地方法院刑事判決　　　　　　　　　　　　　九十年度交訴字第一一三號
　　公　訴　人　臺灣屏東地方法院檢察署檢察官
　　被　　　告　甲○○
右列被告因過失致死案件，經檢察官提起公訴（九十年度偵字第二０一八號），本院
判決如左：
    主  文
甲○○因過失致人於死，累犯，處有期徒刑陸月，如易科罰金，以參佰元折算壹日。
    事  實
一、甲○○前因違反麻醉藥品管理條例案件，經法院判處有期徒刑四月確定，於民國
    （下同）八十六年八月二十六日執行完畢，惟猶不知謹慎其行，於九十年一月十
    日晚間，駕駛車牌號碼Ｄ八─一五四七號自小客車，附載其表哥丁○○（其受傷
    部分未經告訴），自屏東縣潮州鎮欲返回其同縣高樹鄉○○村○○路八七號住處
    ，以由東往西之方向行駛，於同日晚間九時五十分許，途經設有閃光號誌之萬丹
    鄉○○路○○路段支線巷道交叉路口時（即裕展傢俱行前），應注意並能注意該
    路段之時速限制為七十公里，且車輛行至設有閃光號誌之交叉路口時，應減速慢
    行，並注意車前狀況等規定，而依當時情形，又無不能注意之情形，竟疏於前揭
    必要之注意，即貿然以時速八十至九十公里以上之速度超速穿越該交叉路口直行
    ，適有駕駛車牌號碼ＶＹ─二八二三號自用小貨車之黃金坤，亦從前揭交叉路口
    之右側巷道出來，欲左轉進入該萬壽路往潮州鎮方向行駛，因亦疏於注意支線車
    輛應讓主幹道先行之規定，致兩車發生相撞，除甲○○、丁○○因此受傷並送醫
    急救外，另黃金坤則於兩車相撞後彈出車外，受有頭部外傷併顱內出血等傷害，
    雖經送醫急救，仍於同日晚間九時五十五分許不治死亡。
二、案經黃金坤之配偶丙○○○訴請台灣屏東地方法院檢察署檢察官偵查起訴。
    理  由
一、訊據被告甲○○固不諱言於右揭時、地發生車禍事實，惟辯稱伊車禍後隨即昏迷
    ，被害人黃金坤死亡之事實是否其造成並不知情云云，然查本件車禍係兩車車頭
    相撞，被害人遭撞後彈出車外約十公尺左右，並無其他車輛肇事痕跡等節，業據
    車禍現場處理員警乙○○到庭結証在案，並有道路交通事故調查報告表乙份、現
    場照片十三張在卷可資佐証，且被害人係因本件車禍致頭部外傷併顱內出血死亡
    ，亦經臺灣屏東地方法院檢察署檢察官督同檢驗員相驗明確，有相驗屍體證明書
    、驗斷書及勘驗筆錄等在卷可憑。被告空言辯稱謂被害人之死亡不知是否伊造成
    云云，顯係飾卸之詞，不足取信。
二、按行車速度，應依標誌或標線之規定，道路交通安全規則第九十三條第一項定有
    明文；此乃被告應注意並能注意之事項，且依當時情形，又無不能注意之情形，
    乃竟疏於注意，以時速八十至九十公里之速度超速行經應減速慢行之閃光號誌交
    岔路口，致肇車禍使被害人受創死亡，其有過失，已經明顯，自不因被害人與有
    過失而解免其責，且公訴人將本件車禍送請台灣省高屏澎區車輛行車事故委員會
    鑑定結果，亦同此認，有該會高屏澎鑑字第九０一０四六號鑑定意見書在案可參
    。而被害人既因本件車禍死亡，與被告之過失行為間即有相當因果關係，罪證明
    確，被告過失致人於死犯行，足堪認定。
三、核被告所為，係犯刑法第二百七十六條第一項之過失致人於死罪。又被告有如事
    實欄所載之科刑及執行紀錄，有台灣高等法院被告全國前案紀錄表附卷可考，其
    於徒刑執行完畢後，再犯本件有期徒刑以上之罪，應依累犯規定論處並加重其刑
    。茲審酌被告之過失程度與被害人相較屬輕，惟犯後未與死者家屬達成民事和解
    賠償損害，及其犯後態度暨其他一切情狀等，爰量處如主文所示之刑，並諭知如
    易科罰金之折算標準。
據上論斷，應依刑事訴訟法第二百九十九條第一項前段、刑法二百七十六條第一項、
第四十七條、第四十一條第一項前段、罰金罰鍰提高標準條例第一條前段、第二條，
判決如主文。
中　　　華　　　民　　　國　　　九十一　　年　　  一  　月　　二十三　　日
                                          法　官　　潘正屏
右正本證明與原本無異。
對於本判決如有不服應於收受送達後十日內向本院提出上訴書狀上訴於台灣高等法院
高雄分院並按他造當事人之人數附具繕本。
                                          書記官　 盧建新
中　　　華　　　民　　　國　　　九十一　　年　　一　　月　　  二十三　　日
附錄本判決論罪之法條：
刑法二百七十六條第一項
因過失致人於死者，處二年以下有期徒刑、拘役或二千元以下罰金。
